【裁判字號】    99,交抗,1510
【裁判日期】    990708
【裁判案由】    違反道路交通管理處罰條例
【裁判全文】
臺灣高等法院交通事件裁定            99年度交抗字第1510號
抗 告 人即
異 議 人即
受 處 分人  甲○○
上列抗告人因違反道路交通管理處罰條例案件，不服臺灣士林地
方法院中華民國99年5月31日所為99年度交聲字第145號裁定，提
起抗告，本院裁定如下：
    主  文
抗告駁回。
    理  由
一、按道路交通管理處罰條例所稱之汽車，依該條例第3條第8款
    規定，包括機器腳踏車。而汽車駕駛人飲用酒類後，其吐氣
    所含酒精濃度超過0.25MG/L以上者，不得駕車，道路交通安
    全規則第114條第2款有明文規定。又汽車駕駛人駕駛汽車經
    測試檢定酒精濃度超過規定標準者，處新臺幣（下同）1萬5
    千元以上6萬元以下罰鍰，並當場移置保管該汽車及吊扣其
    駕駛執照1年，另應接受道路交通安全講習，道路交通管理
    處罰條例第35條第1項第1款及第24條第1項第2款分別定有明
    文。
二、原處分意旨略以：受處分人甲○○騎乘車牌號碼CZQ-235號
    重型機車，於民國98年12月8日19時34分許，行經臺北縣三
    重市○○路274巷19號前，為臺北縣政府警察局三重分局員
    警攔停並進行呼氣酒精濃度測試，當場測得其呼氣酒精濃度
    達每公升0.32毫克，已逾規定不得駕駛車輛之濃度標準，而
    舉發有「酒駕測定值0.32mg/L」之違規，嗣原處分機關交通
    部公路總局臺北區監理所蘆洲監理站依道路交通管理處罰條
    例第35條第1項第1款、第24條（漏引第1項第2款，應予補充
    ）之規定，處罰鍰15,000元，並吊扣駕駛執照12個月，暨施
    以道路安全講習。受處分人以員警未提出該酒測器合格檢驗
    證明，提出異議，原審認其異議無理由，予以駁回。
三、抗告意旨略以：三重分局所提出之酒測器型號、機型與當日
    受處分人於長泰派出所所抄寫及拍照之型號、機型均不符。
    請調閱當日長泰派出所監視錄影帶，以查明受處分人當場有
    主張該酒測器檢驗已逾期，所為酒測自不足採為證據云云。
四、經查：
（一）受處分人甲○○確於上揭時、地騎乘車號CZQ-235號重型
      機車行經台北縣三重市○○路，經台北縣政府警察局三重
      分局員警攔檢測得其呼氣酒精濃度達每公升0.32毫克等情
      ，有台北縣政府警察局北縣警交大字第C00000000號舉發
      違反道路交通管理事件通知單、酒精濃測試值列印單（原
      審卷第3頁）在卷可按。受處分人之違規事實已堪認定。
（二）依本件酒精濃度測試值列印單觀之，型號：ASIV、分析器
      ：082813，左上角並有MOJA00000000之編號，核與台北市
      三重分局所提供之呼氣酒精測試器檢定合格證書所記載之
      型號：ASIV，器號：082813，及檢定合格單號碼：MOJA00
      00000相符，足認本件用於測試受處分人案發時呼氣酒精
      濃度值之酒精測試器，於98年4月17日經經濟部標準檢驗
      局測試合格，既經檢驗合格、尚在有效之使用期限內，且
      酒精濃度測試值列印單之案號為0362，顯見本件使用之呼
      氣酒精測試器，自檢驗後使用362次，尚在「檢定合格有
      效期間內使用1000次以內」之要求。則於正常使用之情況
      下測得受處分人之呼氣酒精濃度測定值為0.32MG/L，並無
      證據顯示該機器有故障或所測得之數據有何失真情事，其
      準確度應屬可信，可作為舉發依據。本件違規事證已臻明
      確，受處分人請求調閱監視錄影帶，核無必要。
五、綜上所述，受處分人確有於前揭時、地飲酒後騎乘機車，經
    警舉發其呼氣酒精濃度為0.32毫克之事實。從而，原處分機
    關依前揭道路交通管理處罰條例第35條第1項第1款、第24條
    第1項第2款規定，裁處受處分人罰鍰15,000元，並吊扣駕駛
    執照12個月，暨施以道路安全講習，核無不合。原審以酒測
    器已由經濟部標準檢驗局檢定合格，仍在檢定合格之有效期
    限內且舉發員警與受處分人素不相識，要無誣陷受處分人違
    規情事之理，對受處分人之爭執，於理由中論述綦詳，而裁
    定駁回異議，維持原處分機關之裁罰，核其認事用法，均無
    違誤。抗告意旨仍執前詞，指摘原裁定不當，為無理由，應
    予駁回。
六、據上論斷，應依道路交通管理處罰條例第89條、道路交通案
    件處理辦法第26條，刑事訴訟法第412條，裁定如主文。
中    華    民    國    99    年    7     月    8     日
                  刑事第七庭審判長法  官  宋明蒼
                                  法  官  游紅桃
                                  法  官  趙功恒
以上正本證明與原本無異。
不得再抗告。
                                  書記官  潘文賢
中    華    民    國    99    年    7     月    8     日

司法院資訊處製作；財團法人民間司法改革基金會備份。
